臺灣高等法院刑事判決
110年度上訴字第1954號
上　訴　人　臺灣新竹地方檢察署檢察官
上　訴　人　
即　被　告　曾○○　
　　　　　　　　　　
　　　　　　　　　　
　　　　　　王○○　
　　　　　　　　　　
　　　　　　　　　　                       
　　　　　　　　　　
被      告  李○○　
                   
                   
                   
                          
選任辯護人　吳世敏律師
　　　　　　苗繼業律師
上列上訴人等因被告等家暴傷害等案件，不服臺灣新竹地方法院
109年度訴字第869號，中華民國110年3月10日第一審判決（起訴
案號：臺灣新竹地方檢察署109年度偵字第6055號），提起上訴
，本院判決如下：
    主  文
原判決撤銷。
曾○○共同犯傷害罪，處拘役伍拾伍日，如易科罰金，以新臺幣壹
仟元折算壹日。
王○○共同犯傷害罪，累犯，處拘役伍拾日，如易科罰金，以新臺
幣壹仟元折算壹日。
李○○犯傷害罪，處拘役伍拾伍日，如易科罰金，以新臺幣壹仟元
折算壹日。
    事  實
一、緣曾○○與李○○原為配偶關係，於民國105年8月間經臺灣新竹
    地方法院以103年度婚字第287號、104年度重家訴字第10號
    判決離婚確定在案，二人屬家庭暴力防治法第3條第1款所定
    之家庭成員關係。曾○○、李○○離婚前即多次發生肢體衝突，
    雖就婚姻關係存續期間之共同居住地即新竹市○區○○路0段00
    0巷00弄0號房屋暨基地，以同院104年度訴字第356號成立和
    解，李○○願將上開房地之應有部分二分之一辦理移轉登記於
    曾○○，然就此不動產之移轉登記事宜猶有爭執，而遲未辦理
    ，而於離婚後雙方仍迭生齟齬。嗣於108年1月間，曾○○、李
    ○○又因上開房屋問題發生口角，曾○○進而對李○○實施身體上
    及精神上之不法行為，經臺灣新竹地方法院於108年6月21日
    以108年度家護字第149號核發民事通常保護令，命曾○○不得
    對李○○實施身體或精神上不法侵害行為，有效期間為2年，
    上開民事通常保護令於108年7月5日晚間11時14分許，由新
    竹市警察局第二分局文華派出所警員送達於曾○○，並將上開
    保護令內容告知曾○○。
二、詎李○○於109年5月13日下午5時57分許，前往上址房屋欲拿
    取物品，見該房屋上鎖無法入內，即撥打電話向曾○○稱：「
    你門鎖著我怎麼進去，我要拿東西，把門打開」等語，見曾
    ○○掛斷電話不予回應，至同日晚間9時32分前，仍陸續撥打1
    2通電話予曾○○均未接，遂拍打上址房屋1樓車庫往2樓之窗
    戶要求曾○○開門。當時在屋內之曾○○、王○○見狀，遂在該窗
    戶旁與執意入內之李○○發生爭吵，曾○○明知上開民事通常保
    護令仍屬有效，竟基於違反保護令之犯意，且與王○○共同基
    於傷害之犯意聯絡，欲阻擋李○○進入上址屋內，即持礦泉水
    桶、燒金桶等物毆打李○○，復以「幹你娘老雞掰」等語辱罵
    李○○，王○○則上前徒手毆打李○○，李○○見狀，亦徒手抓向曾
    ○○、王○○，並持類似髮夾之長條狀金屬製品刮向曾○○及王○○
    ，雙方扭打，王○○復按壓該窗戶之鐵捲門開關，使鐵捲門下
    降而壓向李○○，李○○因而受有頭部外傷、左臉撕裂傷縫合2.
    0公分、兩前臂多處挫傷瘀腫、左肩挫傷、兩手擦傷、兩膝
    挫傷等傷害，曾○○受有脖子扭傷、兩前臂多處挫傷及抓傷、
    腰部挫傷、左膝挫傷等傷害，王○○則受有軀幹受傷、脖子受
    傷瘀血、兩前臂挫傷、多處抓傷等傷害。曾○○乃以此方式對
    李○○施加身體上之不法侵害行為，而違反上開民事通常保護
    令之禁制。
三、案經李○○、曾○○、王○○訴由新竹市警察局第二分局報告臺灣
    新竹地方檢察署檢察官偵查起訴。
　　理  由
壹、證據能力部分：
    按被告以外之人於審判外之陳述，雖不符刑事訴訟法第159 
    條之1 至第159 條之4 規定，而經當事人於審判程序同意作
    為證據，法院審酌該言詞陳述或書面陳述作成時之情況，認
    為適當者，亦得為證據；當事人、代理人或辯護人於法院調
    查證據時，知有刑事訴訟法第159 條第1 項不得為證據之情
    形，而未於言詞辯論終結前聲明異議者，視為有前項之同意
    ，刑事訴訟法第159 條之5 第1 、2 項亦有明定。本判決下
    列所引用其他審判外陳述之供述證據部分，經檢察官、被告
    曾○○、李○○及其辯護人於本院準備程序時表示同意有證據能
    力（本院卷第126至129頁），且被告王○○迄至本院言詞辯論
    終結前，對於證據能力並無爭執意見或聲明異議（本院卷第
    304至323頁），經審酌各該陳述作成時之情況，核無違法不
    當情事，因而認為適當，均具證據能力。本判決下列所引用
    之其餘非供述證據，並無證據證明係公務員違背法定程序所
    取得，亦無顯有不可信之情況，並經本院於審理期日為合法
    調查，自均得作為本判決之證據。
貳、認定事實所憑證據及理由：　　
甲、被告曾○○、王○○部分：
一、訊據被告曾○○於原審及本院準備程序期日供承知悉案發當時
    上開民事通常保護令仍然有效，而於上開時、地持礦泉水桶
    、燒金桶等物毆打李○○，致李○○受有上開傷害；而被告王○○
    亦於原審供承有徒手毆打傷害李○○之犯行（原審卷第78頁、
    本院卷第125頁）；此部分核與李○○於原審指述：案發當天
    伊拿鑰匙要進入屋內，但窗戶旁的鐵門反鎖，伊就拿遙控器
    開啟鐵門，該窗戶高度在伊腹部，因為聯絡不到曾○○，門也
    打不開，伊打算從窗台爬進去，曾○○、王○○就攻擊伊等語相
    符（原審卷第92頁）。佐以李○○於109年5月13日晚間11時28
    分許前往國立臺灣大學醫學院附設醫院新竹分院就診，經診
    斷受有頭部外傷、左臉撕裂傷縫合2.0公分、兩前臂多處挫
    傷瘀腫、左肩挫傷、兩手擦傷、兩膝挫傷等傷害一節，亦有
    該院診斷證明書在卷足憑（偵字第6055號卷第19頁）；且李
    ○○前向臺灣新竹地方法院聲請核發通常保護令，經該院以10
    8年度家護字第149號裁定命曾○○不得對李○○實施身體上之不
    法侵害行為，該裁定於108年7月5日晚間11時14分許已送達
    於曾○○，並由執行員警將保護令內容告知曾○○，此有該民事
    通常保護令、保護令執行紀錄表在卷可憑（偵字第6055號卷
    第5至10頁）。加以原審勘驗案發當時李○○以手機拍攝之錄
    影檔案，畫面中確可見曾○○持飲水機之水桶攻擊李○○，且出
    現玻璃碎裂聲、塑膠桶碰撞聲、金屬物品碰撞聲、鐵捲門轉
    動聲及碰撞聲等，加以曾○○稱「幹你娘、我手流血了」，李
    ○○亦稱：「你手又怎樣？你看我的」、「你們兩個要幹什麼
    ，好來、來、來」等語，此有勘驗筆錄在卷可稽（原審卷第
    67至71頁），足見被告曾○○、王○○上開認罪自白與事實相符
    ，堪予採憑。
二、雖被告曾○○於本院審理時辯稱：當時係因李○○試圖要從窗戶
    進入屋內，伊基於正當防衛始出手毆打李○○云云；被告王○○
    亦辯稱：李○○想要強行進入屋內，與曾○○發生嚴重口角，當
    時伊在屋內工作，始會與李○○有肢體衝突云云。惟：
　㈠按對於現在不法之侵害，而出於防衛自己或他人權利之行為
    ，不罰，刑法第23條前段定有明文。此所謂正當防衛，係以
    對於現在不法之侵害，而出於防衛自己或他人權利之行為為
    要件。因之正當防衛，必對現在之不法侵害，始能成立，所
    謂現在，乃別於過去與將來而言，此為正當防衛行為之「時
    間性」要件。過去與現在，以侵害行為已否終了為準，將來
    與現在，則以侵害行為已否著手為斷，故若侵害已成過去，
    或預料有侵害而侵害行為尚屬未來，則其加害行為，自無成
    立正當防衛之可言。又所稱不法之侵害，須客觀上有違法之
    行為，始可以自力排除其侵害而行使防衛權；在客觀上苟非
    單純對於現在不法之侵害為必要排除之反擊行為，因其本即
    有傷害之犯意存在，自無主張防衛權之餘地。
　㈡就被告曾○○辯稱係欲排除李○○進入屋內之不法侵害狀態云云
    ，查上開房地乃登記為李○○所有，且依曾○○與李○○和解筆錄
    之約定，係由李○○移轉登記應有部分二分之一予曾○○，是李
    ○○客觀上要非全然無權之人，而該房地於案發當時係由曾○○
    居住在內，縱認李○○執意強行進入拿取其個人物品，曾○○仍
    得為防衛自己住居權利而以拒不開門之方式自力排除李○○欲
    強行進入屋內之行為，然曾○○除單純拒絕李○○外，更進一步
    持礦泉水桶、燒金桶等硬物毆擊李○○，此觀之原審勘驗筆錄
    中，已可見曾○○手持飲水機水桶攻擊李○○，且拍攝之畫面劇
    烈晃動等情（原審卷第67頁），足見同案被告王○○於偵訊時
    所稱：伊下樓往窗戶旁邊走時，李○○正要爬窗，伊剛好靠近
    窗台，曾○○是用飲水機上的空桶碰到李○○身體，又拿燒金桶
    要阻擋李○○進入屋內等語，無非避重就輕之詞，不足採信。
    既被告曾○○係另行基於傷害之犯意而持礦泉水桶、燒金桶等
    對李○○為攻擊之傷害犯行，依照上開說明，自不能認曾○○得
    對李○○主張係正當防衛而阻卻違法。
　㈢至被告王○○並非上開房地之所有權人，且於偵訊時供承與曾○
    ○並無交情，也非朋友，當時僅是在設於該房地2樓之工作室
    工作，突然聽到外面有撞擊鐵門聲，及曾○○與李○○發生口角
    衝突，始走出察看等語（偵字第6055號卷第139、140頁），
    足見被告王○○斯時並未受到任何不法侵害甚明，亦無對該房
    地有何可資為防衛之權利可言。雖被告王○○辯稱，李○○一見
    到伊就罵伊與曾○○間有特殊性關係、掐伊脖子、對伊搥打，
    伊才稍微用雙手推開李○○等語，然觀之原審勘驗案發當時之
    錄影檔案，自錄影之始，即是被告王○○、曾○○與李○○互有口
    角之對話，且內容中並未見李○○對王○○有何辱罵之言詞（原
    審卷第63至67頁），是被告王○○此節所辯，乃與卷內事證明
    顯不符，自非可信。是被告王○○亦無從以協助曾○○為由，對
    李○○主張正當防衛。
三、綜上，被告曾○○、王○○共同傷害李○○之犯行，事證明確，堪
    予認定，應依法論科。　　　　
乙、被告李○○部分：
一、訊據被告李○○矢口否認有何傷害曾○○、王○○之犯行，辯稱：
    伊有想要從窗戶進入上址房屋，但無法進入，曾○○、王○○之
    傷勢並非伊所造成云云。
二、惟查：
　㈠曾○○於警詢時指稱：案發當日下午17時57分伊接到電話，對
    方說「你們鎖著要怎麼進去、我要拿東西、把門打開」等語
    ，接著於下午17時58分到晚間9時32分之間，還有12通未接
    來電，後來就聽到1樓有撞擊鐵捲門的聲音，伊下樓查看，
    就看到李○○拿遙控器開啟鐵捲門，並在外面嗆稱「你給我開
    門、我要進去拿東西」等語，伊就告知李○○不要進來，如要
    拿東西請警察陪同，李○○不聽，仍開窗戶想要爬進來，伊就
    將李○○的手撥開，李○○用力抓傷伊手臂、以手機、用手機搥
    伊的背，伊隨手拿礦泉水桶擋李○○，李○○仍不斷想要進入屋
    內並向伊揮拳等語（偵字第6055號卷第34頁）；復於偵訊時
    指稱：案發當日晚上9點多，伊聽到樓下的鐵捲門被打開的
    聲音，李○○說要拿東西，伊表示要拿東西可以，叫派出所警
    察陪伊來，但李○○硬要爬窗，並抓傷伊手臂等語(偵字第605
    5號卷第92頁背面)。而王○○於偵訊時則指稱：伊當時在2樓
    ，李○○看到伊並罵伊，伊就下樓，李○○要從窗戶爬進來，伊
    就在窗戶旁邊，離李○○很近，李○○就以手掐伊脖子，搥打伊
    四肢，前臂的挫傷是被鐵製品割傷，右手也被抓傷等語（偵
    字第6055號卷第132、133頁），且被告李○○於偵訊時亦供承
    ：案發當天伊有打電話、發簡訊給曾○○，表示要回去拿東西
    ，後來伊就用遙控器開另一邊的門，那邊有圍牆，伊向試著
    進入屋內，後來曾○○、王○○就下來，不讓伊進去，伊當時嘗
    試從窗戶要爬進去，一半身體趴著等語（偵字第6055號卷第
    91頁背面至92頁），足見被告李○○確因聯繫曾○○欲進入上址
    房屋未果，卻仍執意欲從窗戶入內，而與當時在窗戶邊之曾
    ○○、王○○發生口角並生肢體衝突，曾○○、王○○所指上情，已
    非無據。
　㈡再佐以曾○○、王○○於案發後之109年5月14日凌晨1時59分許、
    1時54分許，前往國立臺灣大學醫學院附設醫院新竹分院就
    醫，經診斷曾○○受有脖子扭傷、兩前臂多處挫傷及抓傷、腰
    部挫傷、左膝挫傷等傷害，而王○○則受有軀幹受傷、脖子受
    傷瘀血、兩前臂挫傷、多處抓傷等傷害，此有該院診斷證明
    書附卷足憑（偵字第6055號卷第27、43頁），而依曾○○提出
    之傷勢照片顯示（偵字第6055號卷第35至36頁），前臂確有
    抓傷、挫傷，另由王○○所提出之傷勢照片（偵字第6055號卷
    第59至63、66至67頁），亦可見頸部點狀瘀血、及手臂挫傷
    、抓傷之情況，均與一般發生肢體衝突時抓向對方手臂常見
    之不規則條狀、點狀傷痕之型態一致，且本案係於晚間近10
    時許發生，佐以李○○前往國立臺灣大學醫學院附設醫院新竹
    分院急診時間係於晚間11時28分，則曾○○、王○○於翌日凌晨
    1時54分許前往驗傷，時間與彼等所指案發時間亦屬密接，
    可見曾○○、王○○指述彼等所受上開傷勢係因被告李○○之傷害
    行為所致，要屬可信。
　㈢雖被告李○○辯稱，曾○○、王○○不讓伊進入，伊在窗邊試圖進
    入，但受到彼等攻擊，伊打不到曾○○、王○○，彼等傷勢並非
    其所造成云云。然曾○○於偵訊時陳稱：李○○拉伊、伊膝蓋有
    撞到，我們兩個（按指曾○○及王○○）還擋不住她等語（偵字
    第6055號卷第92頁背面），佐以卷附現場照片，上址房屋1
    樓至2樓間之窗戶，上方確有安裝鐵捲門（偵字第6055號卷
    第58頁），且被告李○○於偵訊、原審亦自承，當時嘗試從窗
    戶要爬進去，一半身體趴著，他們（按指曾○○、王○○）就攻
    擊伊；伊進不去，拿遙控器把鐵門打開，發生衝突的地點就
    在窗台旁邊，窗台高度到伊肚子左右，伊因為聯絡不到曾○○
    ，門也打不開，想說從窗台爬進去等語（偵字第6055號卷第
    92頁正面，原審卷第92頁），顯見被告李○○因執意進入上址
    房屋，趴在窗戶邊試圖爬入，而曾○○、王○○則在屋內窗台邊
    阻擋，雙方因而發生拉扯，客觀上顯未因窗戶而阻絕雙方之
    肢體衝突甚明。況李○○在無法進入上址房屋之狀況下，在窗
    戶邊與曾○○、王○○發生肢體衝突，對於其徒手抓向曾○○、王
    ○○、與曾○○、王○○相互拉扯，客觀上極易導致曾○○、王○○之
    身體受傷或撞到窗戶硬物，當有認識，猶決意著手實施上述
    攻擊舉動，以達其欲強行進入上址房屋之目的，足認被告李
    ○○乃基於傷害之犯意，而對曾○○、王○○為上開拉扯、抓手等
    傷害行為甚明。況正當防衛係以對於現在不法之侵害，出於
    防衛自己或他人權利之行為為要件，彼此互毆，必一方初無
    傷人之行為，因排除對方不法之侵害而加以還擊，始得以正
    當防衛論，最高法院著有73年度台上字第1522號判決見解參
    照。被告李○○於案發當日自下午17時58分許至晚間9時32分
    許間，撥打12通電話予曾○○未接，此有手機未接來電畫面擷
    圖附卷可憑（偵字第6055號卷第28至31頁），在此情況下，
    被告李○○如欲基於上址房屋所有權人之地位進入屋內，本得
    報請警察機關到場協助，竟試圖欲從窗戶強行爬入，而曾○○
    拒絕李○○入內，見李○○執意進入，亦未報警，復基於傷害犯
    意持礦泉水桶、燒金桶等物毆擊李○○，並偕王○○在窗戶邊阻
    擋，李○○亦基於傷害之犯意而與彼等發生肢體衝突，此等情
    況下，曾○○、王○○、李○○均具傷害犯意而相互攻擊，依照前
    開說明，並無正當防衛之適用可言，核與前述正當防衛之要
    件不符。
三、綜上，被告李○○傷害王○○、曾○○之犯行，事證明確，亦應依
    法論科。
參、論罪：
一、核被告曾○○上開傷害李○○所為，係犯家庭暴力防治法第61條
    第1款之違反保護令罪及刑法第277條第1項之傷害罪。被告
    曾○○以一行為犯上開2罪名，為想像競合犯，應從一重之刑
    法第277條第1項之傷害罪處斷。被告王○○所為，則係犯刑法
    第277條第1項之傷害罪。被告曾○○、王○○就傷害李○○犯行，
    有犯意聯絡及行為分擔，為共同正犯。
二、核被告李○○所為，則係犯刑法第277條第1項之傷害罪。被告
    3人以自然上之數舉動，在密接之時、地為傷害行為，法律
    上應合為包括之一行為加以評價較為合理，均應論以接續犯
    。被告李○○以接續之一行為傷害曾○○、李○○，而犯數罪名，
    為想像競合犯，應從一重論以一傷害罪處斷。
三、公訴意旨雖認被告李○○亦涉犯家庭暴力防治法第61條第1款
    、第2款之違反保護令罪，然就公訴意旨所指被告李○○違反
    臺灣新竹地方法院108年度家護字第149號民事通常保護令，
    即命被告李○○不得對曾○○實施身體或精神上之不法侵害之行
    為、直接或間接為騷擾之聯絡行為部分，並未經新竹市警察
    局第二分局警員對被告李○○執行，此有該局職務報告在卷可
    憑（偵字第6055號卷第303頁）；且上開民事通常保護令經
    李○○提起抗告後，臺灣新竹地方法院以110年度家聲抗字第1
    6號裁定撤銷110年度家護聲字第19號延長保護令裁定，並駁
    回曾○○所為延長保護令之聲請，該裁定理由中並認同院上開
    108年度家護字第149號民事通常保護令，因未據被告曾○○於
    該案提出聲請，是就被告李○○部分之諭知，係屬無效裁定等
    語，此有臺灣新竹地方法院以110年度家聲抗字第16號民事
    裁定在卷足憑（本院卷第279至283頁），是臺灣新竹地方法
    院108年度家護字第149號民事通常保護令對被告李○○所為之
    禁制，既屬自始無效之狀態，被告李○○於該保護令所諭知之
    期間對曾○○所為身體上之不法侵害行為，自無從以家庭暴力
    防治法第61條第1款、第2款之違反保護令罪相繩。是公訴意
    旨認被告李○○亦構成此部分犯罪，容有誤會，本應就此部分
    諭知無罪，然此部分如構成犯罪，與前開對被告李○○論罪科
    刑部分，構成裁判上一罪關係，爰不另為無罪之諭知。
四、累犯：
    被告王○○前因偽造文書案件，經臺灣新北地方法院106年度
    審簡字第173號判決應執行有期徒刑4月，緩刑2年確定，嗣
    於緩刑期間，又因偽造文書案件，經臺灣臺東地方法院以10
    7年度訴字第17號判決處有期徒刑2月確定，此部分已於107
    年9月11日易科罰金執行完畢，前開緩刑亦經臺灣基隆地方
    法院107年度撤緩字第68號裁定撤銷，上開各罪宣告刑經臺
    灣臺東地方法院108年度聲字第70號裁定應執行有期徒刑5月
    確定，於108年7月25日易科罰金執行完畢等情，有本院被告
    前案紀錄表在卷足憑（本院卷第89至92頁）。而數罪併罰之
    案件，依最高法院最近一致之見解，認刑法第50條、第51條
    ，僅係規範數罪所宣告刑應如何定其應執行刑之問題，基於
    數宣告刑，應有數刑罰權之本質，倘併罰之數罪中，有一罪
    或部分之罪，其刑已於定執行刑之裁定前執行完畢者，並不
    因嗣後定執行刑而影響其刑已執行完畢之事實，於其執行完
    畢，5年以內故意再犯有期徒刑以上之罪者，自當成立累犯
    。是被告王○○於上開所宣告之有期徒刑2月易科罰金執行完
    畢後，5年內再犯本件法定刑有期徒刑以上之罪，符合刑法
    第47條第1項累犯之要件，本院依司法院大法官釋字第775號
    解釋意旨，審酌被告王○○於上開案件執行完畢後，旋又犯本
    案傷害罪名，顯見其對前開已執行完畢之刑罰反應力薄弱，
    遵循法秩序之意識低落，而有主觀惡性較重之情形，因認有
    加重其刑之必要，爰予加重其刑。
肆、撤銷原判決之理由：
一、原審以被告曾○○、王○○部分犯罪事證明確而予論罪科刑，被
    告李○○部分不能證明犯罪而諭知無罪，固非無見。惟：㈠就
    被告曾○○、王○○部分，原判決已引用起訴書所載「李○○嘗試
    從1樓車庫通往2樓之窗戶爬入上址房屋」等事實，於量刑時
    卻未審酌本案係因被告李○○執意進入上址房屋而試圖以爬窗
    之方式入內，始與被告曾○○、王○○發生口角，進而升高為肢
    體衝突等犯罪原因，對於曾○○、王○○部分所為量刑，自非妥
    適，被告曾○○、王○○上訴以此指摘原判決量刑不當，為有理
    由；而檢察官據告訴人李○○請求上訴意旨指以原判決就被告
    曾○○、王○○部分量刑過輕等節，則難認有憑；㈡就被告李○○
    部分，其傷害犯行業經本院認定如前，原審未審酌被告李○○
    明知上開衝突方式客觀上極易造成曾○○、王○○之身體傷害，
    仍執意試圖爬窗進入，在肢體衝突過程中造成曾○○、王○○之
    身體傷害，逕以曾○○、王○○驗傷時間稍晚，被告李○○於案發
    當時見被告曾○○、王○○對伊施加攻擊，有呼救，並斥責曾○○
    、王○○，即認不能證明被告李○○犯罪，亦有未妥，檢察官上
    訴以此指摘原判決不當，核屬有據。原判決既有上開可議之
    處，應由本院予以撤銷改判。
二、爰審酌被告曾○○、李○○原為夫妻關係，於判決離婚後，雖已
    就上址房屋以和解方式約定由被告李○○移轉登記應有部分二
    分之一於曾○○，卻遲未辦理登記，而由曾○○單獨居住上開房
    屋內，案發當日又有被告王○○同在屋內，李○○遂與曾○○、王
    ○○口角爭執，竟而發生嚴重肢體衝突而互為傷害等犯罪原因
    、動機、手段，與彼等各自所受傷勢程度，並考量李○○、曾
    ○○、王○○均未就己身行為加以反省，亦均未向對方道歉或賠
    償損害等犯後態度，與被告曾○○與王○○間之角色分工狀況，
    暨被告曾○○、王○○、李○○之素行、智識程度、家庭生活經濟
    狀況等一切情狀，分別量處如主文所示之刑，並均諭知易科
    罰金折算標準。　
據上論斷，應依刑事訴訟法第369條第1項前段、第364條、第299
條第1項前段，判決如主文。
本案經檢察官張瑞玲提起公訴，檢察官陳宏兆、被告曾○○、王○○
均提起上訴，經檢察官郭靜文到庭執行職務。
中　　華　　民　　國　　110 　年　　12　　月　　28　　日
                  刑事第二十二庭審判長法　官  王美玲
                                      法　官  陳銘壎
                                      法　官  汪怡君
以上正本證明與原本無異。
如不服本判決，應於收受送達後20日內向本院提出上訴書狀，其
未敘述上訴之理由者並得於提起上訴後20日內向本院補提理由書
（均須按他造當事人之人數附繕本）「切勿逕送上級法院」。
                                      書記官  高妤瑄
中　　華　　民　　國　　110 　年　　12　　月　　28　　日
附錄本案論罪科刑法條全文：
家庭暴力防治法第61條
違反法院依第14條第1項、第16條第3項所為之下列裁定者，為本
法所稱違反保護令罪，處3年以下有期徒刑、拘役或科或併科新
臺幣10萬元以下罰金：
一、禁止實施家庭暴力。
二、禁止騷擾、接觸、跟蹤、通話、通信或其他非必要之聯絡行
    為。
三、遷出住居所。
四、遠離住居所、工作場所、學校或其他特定場所。
五、完成加害人處遇計畫。
中華民國刑法第277條
傷害人之身體或健康者，處5年以下有期徒刑、拘役或50萬元以
下罰金。
犯前項之罪，因而致人於死者，處無期徒刑或7年以上有期徒刑
；致重傷者，處3年以上10年以下有期徒刑。